【裁判字號】    90,訴,532
【裁判日期】    901009
【裁判案由】    毒品危害防制條例
【裁判全文】
臺灣桃園地方法院刑事判決                            九十年度訴字第五三二號
    公  訴  人  台灣桃園地方法院檢察署檢察官
    被      告  丁○○
    指定辯護人  本院公設辯護人  乙○○
右列被告因違反毒品危害防制條例案件，經檢察官提起公訴（八十九年度偵字第一三
○八五號），本院判決如左：
    主  文
丁○○幫助連續施用第二級毒品，處有期徒刑壹年陸月。
    事  實
一、丁○○基於幫助丙○○（施用毒品犯行另案審理）連續施用第二級毒品安非他命
    之犯意，自民國八十七年九月間某日起至八十八年一月四日止，在桃園縣新屋鄉
    頭洲村七鄰青草坡十之五號汎振股份有限公司工廠等地，合資由丁○○出面向甲○○（另案偵查）購買第二級毒品安非他命六、七次，再將購得之第二級毒品安
    非他命依出資比例轉交予丙○○施用，每次丙○○出資約新台幣（下同）一千元
    。嗣於八十八年一月八日凌晨四時三十分許，在桃園縣觀音鄉金湖村與坑尾村交
    界處，丁○○與丙○○均為警逮捕，經丙○○供出毒品來源而查獲。
二、案經桃園縣警察局大園分局報請台灣桃園地方法院檢察署檢察官偵查起訴。
    理  由
一、訊之被告丁○○坦承右揭幫助丙○○施用第二級毒品安非他命之事實，核予證人
    丙○○指述與被告合資向他人購買第二級毒品安非他命之情節相符，而證人丙○○於八十八年一月八日下午四時許為警查獲前，確有施用第二級毒品安非他命之
    犯行，經本院裁定觀察、勒戒，嗣因無繼續施用傾向而經台灣桃園地方法院檢察
    署檢察官為不起訴處分之事實，有台灣高等法院證人丙○○全國前案紀錄表附卷
    可稽，而其於警偵訊及審理中始終供稱其施用之安非他命來源為被告，於偵、審
    中並均陳稱知悉被告毒品來源乃「甲○○」即綽號「黑爹」者，其中二次曾偕同
    被告向「甲○○」購買第二級毒品安非他命，由被告出面接洽，付款並取得第二
    級毒品安非他命，再當面將部分毒品因轉交予伊施用，伊每次出資約一千元等情
    ，核其關於與被告合資購買第二級毒品安非他命之時間、地點、次數、價金之陳
    述，與被告自承之事實，尚相符合，苟被告意在營利，自應區隔其毒品來源上線
    及購買毒品下線之溝通管道，藉以從中取利，要無偕同購買毒品之下線與上線會
    合之理，自白基於朋友情誼，而非意圖營利而幫助證人丙○○向「甲○○」者調
    取第二級毒品安非他命以供施用等情，應堪採信。至於警訊筆錄雖記載被告曾於
    警訊中自白販賣第二級毒品安非他命予證人丙○○云云，然被告於審理中已堅決
    否認曾於警訊中為該項自白，且製作該項筆錄之警員姜吉厚因涉嫌施用藥物而離
    職，該項警訊筆錄製作時，並無急迫情況，竟不曾依據刑事訴訟法第一百條之二
    準用同法第一百條之依第一項規定，全程錄音錄影之事實，復經證人黃皓昇即桃
    園縣警察局大園分局警員到庭結證在卷，是無佐證擔保警訊程序之合法正當，無
    從擔保被告警訊中之陳述係出於自由意思及筆錄所載內容與其陳述相符，其警訊
    中關於販賣第二級毒品自白之證據能力，原有疑義，況且，警訊筆錄記載被告所
    供述賣出毒品之次數、地點及價格與證人丙○○所供者，又不相符，尤難認該筆
    錄所載內容與事實相符，非得引為被告販賣第二級毒品安非他命之證據，附此敘
    明。綜上所述，被告幫助證人丙○○施用安非他命之犯行，足堪認定。
二、被告幫助另案證人丙○○連續施用第二級毒品安非他命，為毒品危害防制條例第
    十條第二項施用第二級毒品之幫助犯，應依正犯之刑減輕之；公訴人雖指被告意
    圖營利始販賣第二級毒品安非他命予丙○○，求科以被告毒品危害防制條例第四
    條第二項販賣毒品罪，尚有未合（理由詳見理由欄一所示），起訴法條應予變更
    。其幫助施用第一級毒品海洛因時所持有之低度行為，為幫助施用之高度行為所
    吸收，不另論罪。被告雖另案涉有施用第二級毒品罪嫌（本院八十八年度毒聲字
    第一七三號），然核本案所犯幫助施用第二級毒品罪間，其犯意一為自身施用毒
    品，一為幫助他人施用毒品，難謂自始均在一個預定犯罪計畫內，且行為態樣復
    迥然有異，一為從事犯罪構成要件之施用毒品行為，一為從事犯罪構成要件以外
    之轉交毒品及價金行為，二犯行間顯無概括之犯意，當非可論以連續犯，而認為
    有裁判上一罪關係，附此指明。爰審酌被告幫助施用第一級毒品犯行，乃幫助他
    人殘害身體，流毒他人，其惡性較諸自身施用毒品以自殘，尤為重大，並參酌其
    幫助施用毒品之次數及數量，量處如主文所示之刑。至於扣案第二級毒品安非他
    命及吸食器乃於被告身上查獲，為被告所有供施用毒品所用，核予本案幫助施用
    毒品犯行無涉，非得於本案中為沒收銷燬或沒收之諭知，並此指明。
三、據上論斷，應依刑事訴訟法第二百九十九條第一項前段、第三百條，毒品危害防
    制條例第十條第二項，刑法第十一條前段、第三十條第一項前段、第二項，判決
    如主文。
本案經檢察官李叔芬庭執行職務。
中      華      民      國      九十      年      十    月      九      日
                                臺灣桃園地方法院刑事第五庭
                                    法  官    楊  得  君
右正本證明與原本無異。
如不服本判決，應於判決送達後十日內向本院提出上訴狀( 應附繕本 )，上訴於臺灣
高等法院。
                                    書記官    簡  慧  瑛
中      華      民      國      九十      年      十    月     十一     日
附論罪科刑依據之法條：
毒品危害防制條例第十條
施用第一級毒品者，處六月以上五年以下有期徒刑。
施用第二級毒品者，處三年以下有期徒刑。


司法院資訊處製作；財團法人民間司法改革基金會備份。
